臺灣基隆地方法院交通事件裁定　　　　 94年度交聲字第294號
移送機關即
原處分機關　交通部公路總局台北區監理所基隆監理站
異　議　人
即受處分人　祐安貨運有限公司
　　　　　　　　　　　樓
法定代理人　甲○○
上列異議人因違反道路交通管理處罰條例案件，對於交通部公路
總局台北區監理所基隆監理站94年10月28日所為之處分（原處分
案號：基監字第裁42-P00000000號），聲明異議，本院裁定如下
：
    主  文
異議駁回。
    理  由
一、移送機關即原處分機關交通部公路總局台北區監理所基隆監
    理站據舉發單位花連縣警察局舉發之違規事實所為之原處分
    意旨略以：異議人即受處分人祐安貨運有限公司所屬駕駛人
    劉正義駕駛該公司所有車號X0-168號曳引車附載車號DT-53
    半拖車載運砂石，於94年5月19日上午11時，行經台11丙線
    大學路口處，為警攔檢，經會同該車駕駛人劉正義測量結果
    ，裝載砂石之半拖車任意加高車廂，經丈量貨廂高為81公分
    （原應為71公分）等情，經員警當場告知該駕駛違規事實後
    ，以花蓮縣警察局花警交字第P00000000號舉發違反道路交
    通管理事件通知單（下稱舉發單）舉發，因而依道路交通管
    理處罰條例第29條之1第1項之規定裁處罰鍰新台幣（下同）
    40,000元等語。
二、聲明異議意旨略以：異議人對於所屬駕駛人劉正義駕駛異議
    人公司所有車號X0-168號曳引車，於94年5月19日上午11時
    ，行經台11丙線大學路口處，經警丈量貨廂為81公分之事實
    無訛，然半拖車當時所載水泥原料片岩體積鬆散易滑動，為
    顧及環保和用路安全，臨時加上護邊，實因急迫性之臨時使
    用，並非常業性之行為，且當時載運之砂石亦未超過原來欄
    板，原處分機關遽為裁罰，有失公平，為此依法提出異議云
    云。
三、按「裝載砂石、土方未依規定使用專用車輛或其專用車廂未
    合於規定或變更車廂者，處汽車所有人新臺幣4萬元以上8萬
    元以下罰鍰，並當場禁止通行。」道路交通管理處罰條例第
    29條之1第1項定有明文。
四、經查：
  (一)異議人祐安貨運有限公司所屬駕駛人劉正義駕駛該公司所有
    車號XO-168號營業貨運曳引車搭載車號DT-53號營業砂石專
    用半拖車，於94年5月19日上午11時，行經台11丙線大學路
    口路處，經警會同該車駕駛人劉正義丈量車號DT-5 3號營業
    砂石專用半拖車貨廂高度達81公分，而原核定貨廂高度為71
    公分，前開貨廂高度超過核定高度10公分等情，為警當場舉
    發之事實，有花蓮縣政府警察局花警交字第P00000000號舉
    發單1紙暨舉發照片4張在卷可證，且為異議人所不爭執，應
    堪認定。
  (二)異議人雖辯稱上開架高之10公分安全護邊，係屬暫時性之安
    全護具云云，然查，異議人當時所載運之水泥原料片岩縱有
    體積鬆散易滑動之情形，而有環保及用路安全之顧慮，異議
    人本應僅於核定高度之貨廂內，載運不危及環保及用路安全
    之砂石量，而非將砂石裝滿於核定之貨廂高度後，再以增高
    10公分安全護邊之方式載運砂石；況且依卷附之取締照片觀
    之，上開貨廂內之砂石已裝滿整個貨廂高度81公分，僅於邊
    緣處留有部分空隙，亦無異議人所稱架高10公分之護邊，係
    為防砂石鬆動滑落云云，是異議人前開所辯，與事實不符，
    不足採信。原處分機關依道路交通管理處罰條例第29條之1
    第1項之規定裁處罰鍰40,000元，並無不合。
五、據上論斷，依道路交通案件處理辦法第19條前段裁定如主文
    。
中　　華　　民　　國　　94　　年　　11　　月　　23　　日
                  交通法庭法  官    何怡穎
以上正本證明與原本無異。
對於本件裁定如有不服，應於收受送達後5 日內，向本院提出抗
告書狀，敘述抗告之理由，抗告於臺灣高等法院。
中　　華　　民　　國　　94　　年　　11　　月　　23　　日
                          書記官    李繼業
